臺灣雲林地方法院民事判決　九十一年度訴字第三○三號
　　原　　　告　　甲○○
　　原　　　告　　丙○○
　　訴訟代理人　　蔡鍵諭
　　被　　　告　　乙○○
右當事人間侵權行為附帶請求損害賠償事件，經本院刑事庭裁定（九十年度交附民字
第七二號）移送前來，本院判決如左：
    主    文
被告應給付原告甲○○新台幣參拾柒萬柒仟參佰元及自民國九十一年五月十七日起至
清償日止，按週年利率百分之五計算之利息。
被告應給付原告丙○○新台幣肆拾貳萬貳仟肆佰貳拾玖元及自民國九十一年五月十七
日起至清償日止，按週年利率百分之五計算之利息。
原告其餘之訴均駁回。
訴訟費用由被告負擔五分之二，餘由原告負擔。
本判決第一項原告勝訴部分，於原告甲○○以新台幣拾參萬元供擔保後，得假執行。
本判決第二項原告勝訴部分，於原告丙○○以新台幣拾伍萬元供擔保後，得假執行。
原告其餘假執行之聲請均駁回。
    事    實
甲、原告方面：
  一、聲明：
    （一）被告應給付原告甲○○新台幣（下同）八十六萬四千八百八十九元及自民
          國（下同）九十一年五月十七日起至清償日止，按週年利率百分之五計算
          之利息。
    （二）被告應給付原告丙○○一百二十三萬四千四百五十六元及自九十一年五月
          十七日起至清償日止，按週年利率百分之五計算之利息。
    （三）願供擔保請准宣告假執行。
  二、陳述：
    （一）被告於九十年一月三十日上午駕駛車號Ｃ二─五九八二號自用小客車，沿
          雲林縣元長鄉○○路由東往西方向行駛，於該日上午九時三十分許，途經
          興安路與產業道路（元潭一六號電桿前）之十字路口時，因疏未注意減速
          慢行過失撞擊由原告甲○○所騎乘搭載原告丙○○之車號ＪＮＺ─五四二
          號機車左側，致甲○○受有腓股骨折傷害，丙○○受有左肩胛骨骨折、左
          脛骨幹節段式骨折等傷害。
    （二）甲○○依侵權行為法律關係，請求被告賠償如下之損害：
          １、醫療費用五萬六千九百零九元，醫療用品費用二千九百八十元，救護
              車費用一千元。
          ２、其因受傷無法自理生活乃請人看護照料，花費五萬四千元。
          ３、其每月工作收入二萬元，因車禍受傷致七個月無法工作，共損失十四
              萬元。
          ４、受損害之機車已無法修復，被告應賠償該機車價值一萬元。
          ５、其因此車禍受有腓股骨折傷害，至今無法行走，需用柺杖支撐，其中
              手術、復建造成身心莫大痛苦，請求被告賠償精神慰撫金六十萬元。
    （三）丙○○依侵權行為法律關係，請求被告賠償如下之損害：
          １、醫療費用九萬九千八百二十六元，醫療用品費用一萬三千一百三十元
              ，救護車費用一千五百元。
          ２、其因受傷無法自理生活乃請人看護照料，花費十二萬元。
          ３、其因此車禍受有左肩胛骨骨折、左脛骨幹節段式骨折等傷害，至今無
              法行走，且須長期臥床，其中手術、復建造成身心莫大痛苦，請求被
              告賠償精神慰撫金一百萬元。
  三、證據：提出醫療費用單據、醫療用品費用單據、救護車費用單據、看護費用單
      　　　據、診斷證明書、受領強制汽車責任保險金明細為證。
乙、被告方面：
  一、聲明：原告之訴及假執行之聲請均駁回。
  二、陳述：經濟能力不足無法支付賠償金。原告二人所主張之精神慰撫金額過高。
丙、本院依職權調閱本院九十年交易字第二○九號刑事卷宗（影本），並函財政部台
    灣省中區、南區國稅局查閱被告財產狀況及最近年度之所得稅申報資料。
    理    由
一、本件原告起訴主張：被告於九十年一月三十日上午九時三十分許，駕駛車號Ｃ二
    ─五九八二號自用小客車，行經興安路與產業道路（元潭一六號電桿前）之十字
    路口時，因疏未注意減速慢行，過失撞擊由原告甲○○所騎乘搭載原告丙○○之
    車號ＪＮＺ─五四二號機車左側，致甲○○受有腓股骨折傷害，丙○○受有左肩
    胛骨骨折、左脛骨幹節段式骨折等傷害，爰依侵權行為法律規定請求被告負損害
    賠償責任等語。被告則以：經濟能力不足且原告請求之慰撫金過高等語，資為抗
    辯。
二、原告主張被告於前揭時間、地點，駕車撞擊其等騎乘之機車，並致原告分別受有
    腓股骨折、左肩胛骨骨折、左脛骨幹節段式骨折傷害等情，為被告所不爭執，復
    經本院調閱本院九十年交易字第二○九號刑事卷宗查核無訛，自屬真實。又本件
    車禍肇因於被告駕車行經無號誌交岔路口，於劃有分向限制線路段，駛至對向車
    道，並疏未注意減速慢行所致，亦有刑事卷宗所附之台灣省嘉雲區行車事故鑑定
    委員會鑑定意見書為憑，是被告之過失責任已堪認定。
三、按因故意或過失不法侵害他人之權利者，負損害賠償責任。不法侵害他人之身體
    或健康者，對於被害人因此喪失或減少勞動能力，或增加生活上之需要時，應負
    損害賠償責任。不法侵害他人之身體健康者，被害人雖非財產上之損害，亦得請
    求賠償相當之金額，民法第一百八十四條第一項前段、第一百九十三條第一項及
    第一百九十五條第一項分別定有明文。被告對於本件車禍既有過失責任，則原告
    請求損害賠償，即屬於法有據。茲就原告請求之賠償金額，逐項審酌如次：
    （一）原告甲○○部分：
          １、喪失勞動能力部分：
              其主張每月收入二萬元，因車禍受傷致七個月無法工作計損失十四萬
              元等情，有財團法人中國醫藥學院北港附設醫院九十一年五月十三日
              診斷證明書一紙附卷可稽，並為被告所不爭執，自屬真實。
          ２、增加生活上需要費用部分：
          　　其主張支出醫療費用五萬六千九百零九元，柺杖、看護墊、便器椅、
　　　　　　　人工皮等醫療用品費用二千九百八十元，救護車車資一千元、看護費
　　　　　　　五萬四千元等情，已據提出財團法人中國醫藥學院北港附設醫院、明
　　　　　　　合堂中西藥局、慶龍行、吳老闆儀器行、濟世醫療器材行、大千診所
　　　　　　　、三奇看護中心等之收據為證，亦為被告所不爭執，是此部份之請求
　　　　　　　應予准許。
          ３、慰撫金部分：
　　　　　　　本院審酌原告甲○○為五十三年五月二十一日生（見偵查卷宗），國
　　　　　　　民小學畢業學歷，現從事成衣加工並以養豬為副業，月收入為二萬多
　　　　　　　元，因被告過失行為致受有腓股骨折之身體傷害，精神當受有痛苦，
　　　　　　　暨被告為六十五年八月四日生，國民中學肄業學歷，現從事水泥工一
　　　　　　　職，每日收入一千元，及財政部台灣省南區國稅局嘉義縣分局、中區
　　　　　　　國稅局北港稽徵所檢附之被告歸戶財產清單與所得資料等情，認原告
　　　　　　　甲○○之精神慰撫金以二十萬元為適當。逾此之請求，不應准許。
          ４、機車損害部分：
　　　　　　　按因犯罪而受損害之人，於刑事訴訟程序固得附帶提起民事訴訟，對
　　　　　　　於被告請求回復其損害，但請求回復之損害，以被訴犯罪事實所生之
　　　　　　　損害為限，否則縱令得依其他事由，提起民事訴訟，亦不得於刑事訴
　　　　　　　訟程序附帶為此請求。又於刑事訴訟程序附帶提起之民事訴訟，如不
　　　　　　　合於刑事訴訟法第四百八十七條所定之要件者，由刑事庭依刑事訴訟
　　　　　　　法第五百零四條第一項將其移送於民事庭後，亦不得將關於獨立民事
　　　　　　　訴訟之法規，溯及於附帶提起民事訴訟之時而予適用，仍應認其起訴
　　　　　　　為不合法。本件被告係因過失傷害案件，經本院刑事庭以九十年度交
　　　　　　　易字第二○九號判處徒刑在案，其被訴之犯罪事實並不包括刑法第三
　　　　　　　百五十四條之毀損罪（且過失毀損行為，亦屬不罰之行為），原告自
　　　　　　　不得就非因被告犯罪所受之損害，提起附帶民事訴訟請求賠償。從而
　　　　　　　，原告基於侵權行為法則，請求被告給付機車損害一萬元，顯難認為
　　　　　　　合法，應由本院另以裁定駁回之。
    （二）原告丙○○部分：
  　　　　１、增加生活上需要費用部分：
   　　　　　 其主張支出醫療費用九萬九千八百二十六元，衛材、尿布、人工皮、
    　　　　　躺式輪椅等醫療用品費用一萬三千一百三十元，救護車車資一千五百
　　　　　　　元、看護費十二萬元等情，已據提出財團法人中國醫藥學院北港附設
　　　　　　　醫院、明合堂中西藥局、吳老闆儀器行、大千診所、三奇看護中心等
　　　　　　　之收據為證，亦為被告所不爭執，是此部份之請求應予准許。
　　　　　２、慰撫金部分：
　　　　　　　本院審酌原告丙○○為十九年十二月十四日生（見偵查卷宗），未受
　　　　　　　教育，因被告過失行為致受有左肩胛骨骨折、左脛骨幹節段式骨折等
　　　　　　　身體傷害，精神當受有痛苦，暨前述被告之學經歷、經濟狀況等情，
　　　　　　　認原告甲○○之精神慰撫金以三十萬元為適當。逾此之請求，不應准
　　　　　　　許。
四、按強制汽車責任保險法第三十條規定：「保險人依本法規定給付之保險金，視為
    加保人或被保險人損害賠償金額之一部分，加保人或被保險人受賠償請求時，得
    扣除之」。查本件原告甲○○、丙○○分別受領保險理賠金七萬七千五百八十九
    元及十一萬二千零二十七元，有付款明細在卷可稽。揆諸前揭規定，該金額應各
    自原告請求之金額中以扣除。
五、從而，原告甲○○請求被告給付三十七萬七千三百元，原告丙○○請求被告給付
    四十二萬二千四百二十九元，並均自九十一年五月十七日起至清償日止，按週年
    利率百分之五計算之法定遲延利息，於法有據，應予准許。逾此部份之請求為無
    理由，應予駁回。
六、原告陳明願供擔保，聲請宣告假執行，就其勝訴部分，核無不合，爰酌定相當擔
    保金額准許之。至其敗訴部分，假執行之聲請，當失所依附，併予駁回。
七、據上論結，本件原告之訴為一部有理由，一部無理由，依民事訴訟法第七十九條
    但書、第三百九十條第二項，判決如主文。
中　　　華　　　民　　　國　　九十一　　年　　　七　　　月　　　四　　　日
                                臺灣雲林地方法院民事第一庭
~B法　　　官　鍾貴堯
右正本證明與原本無異。
如對本判決上訴，須於判決送達後廿日內向本院提出上訴狀。
中　　　華　　　民　　　國　　九十一　　年　　　七　　　月　　　四　　　日
~B法院書記官　蔡春榮
